【裁判字號】    89,訴,1851
【裁判日期】    900321
【裁判案由】    偽造文書等
【裁判全文】
臺灣桃園地方法院刑事判決                        八十九年度訴字第一八五一號
    公  訴  人  臺灣桃園地方法院檢察署檢察官
    被      告  乙○○
右列被告因偽造文書案件，經檢察官提起公訴（八十九年度偵字第一八五六０號），
本院判決如左：
    主  文
乙○○連續行使偽造私文書，足以生損害於公眾及他人，處有期徒刑捌月，緩刑肆年
。
偽造之中華民國入境登記表（編號：0000000000號）、出境登記表（編號
：0000000000號）各壹張其上偽造之「ＫＡＭ  ＣＨＯＩ  ＩＮ」署押各
壹枚、護照壹本（編號Ｅ八三一七０六）均沒收。
    事  實
一、乙○○為大陸地區人民，為思能經臺灣進入美國打工，其明知未經我國內政部警
    政署入出境管理局許可，不得入出境臺灣地區，竟於民國八十九年十一月中旬某
    日，以美金四萬五千元之代價，在大陸福建省福州某不詳地點，先交付其照片予
    某十八歲以上真實姓名年籍不詳之「林先生」，再與「林先生」基於共同犯意之
    聯絡，委由林先生偽造「甘彩燕」之澳門身分證乙張、ＫＡＭ  ＣＨＯＩ  ＩＮ
    （即甘彩燕）之葡萄牙護照乙本，乙○○於同年十一月二十二日自福州經廈門到
    澳門，次日再前往馬來西亞吉隆坡，「林先生」於十一月二十六日在吉隆坡交付
    乙○○前開偽造之身分證及護照，乙○○再於前開偽造之身分證、護照上偽簽Ｋ
    ＡＭ  ＣＨＯＩ  ＩＮ之署押（偽造澳門身分證、葡萄牙護照部分及偽造署押部
    分之犯行非我國刑法效力所及）。嗣乙○○即基於行使偽造護照、行使偽造私文
    書（入、出境登記表）之概括犯意，持該偽造護照自馬來西亞吉隆坡搭機，於八
    十九年十一月二十八日入境桃園中正機場，並在一式三份之入、出境登記表上，
    以複寫方式偽填甘彩燕之相關資料，再偽造「ＫＡＭ  ＣＨＯＩ  ＩＮ」之署押
    藉以偽造ＫＡＭ  ＣＨＯＩ  ＩＮ名義之私文書，並持其中入境登記表，連同上
    開偽造之護照提出予內政部警政署航空警察局（下稱航警局）證照查驗隊人員查
    驗，使航警局承辦人員誤信其為甘彩燕（ＫＡＭ  ＣＨＯＩ  ＩＮ）本人，而將
    不實之ＫＡＭ  ＣＨＯＩ  ＩＮ入境資料（包括年籍、國籍代號、護照號碼等不
    實資料）輸存於其職務上所掌管之旅客入出境紀錄資料電腦檔案，並據以在該偽
    造之護照上、及其提出行使之入、出境登記表上加蓋放行關章，准許其入境，足
    以生損害於ＫＡＭ  ＣＨＯＩ  ＩＮ本人、航警局對於入境管理之正確性。迨八
    十九年十二月二日下午十四時餘許，乙○○復承前揭行使偽造護照、行使偽造私
    文書之概括犯意，在桃園中正機場出境查驗檯，向航警局證照查驗隊人員提出行
    使前開偽造護照、及上有ＫＡＭ  ＣＨＯＩ  ＩＮ署押之出境登記表而辦理出境
    ，足以生損害於ＫＡＭ  ＣＨＯＩ  ＩＮ及航警局對於出境管理之正確性。嗣於
    航警局人員登打其電腦資料時，發現其護照有異而當場查獲，並扣得偽造之護照
    乙本、偽造之葡萄牙身分證乙枚、已填寫之出境登記表乙張、臺北－澳門機票乙
    張、臺北－洛杉磯機票、登機證各乙張、洛杉磯－臺北機票乙張。
二、案經航空警察局移送臺灣桃園地方法院檢察署檢察官偵查起訴。
    理  由
一、右揭犯罪事實，迭據被告乙○○於警訊、偵訊及本院審理時坦承不諱，核與證人
    即航警局警員甲○○證述之情節相符，並有偽造之護照乙本、葡萄牙身分證乙枚
    、已填寫之出境登記表、臺北－澳門機票乙張、臺北－洛杉磯機票、登機證、洛
    杉磯－臺北機票各乙張扣案，及旅客入出境紀錄查詢、捷達旅行社有限公司訂位
    記錄、入境登記表影本各乙紙附卷足茲佐證。又被告係大陸地區人民而非澳門籍
    之ＫＡＭ  ＣＨＯＩ  ＩＮ之事實，亦有被告之中華人民共和國居民身份證扣案
    可證。而被告持上開偽造之證件行使進出我國國境，已足生損害於ＫＡＭ  ＣＨ
    ＯＩ  ＩＮ及我國航警局對於入出境資料管理之正確性甚明。綜上所述，本件事
    證明確，被告犯行堪以認定。
二、核被告乙○○持前揭偽造之護照向航警局證照查驗隊人員提出行使，係犯刑法第
    二百十六條、第二百十二條之行使偽造護照罪；又其明知ＫＡＭ  ＣＨＯＩ  Ｉ
    Ｎ入境為不實之事項，使航警局證照查驗隊人員將ＫＡＭ  ＣＨＯＩ  ＩＮ之基
    本資料、護照號碼及班機代號等不實之事項，登載於其職務上所掌管之旅客入出
    境電腦記錄檔案，係犯同法第二百十四條之使公務員登載不實罪；被告繼而冒用
    ＫＡＭ  ＣＨＯＩ  ＩＮ（甘彩燕）名義偽造入、出境登記表，並分別向航警局
    證照查驗隊人員提出行使，係另犯刑法第二百十六條、第二百十條之行使偽造私
    文書罪；又被告未經許可進入我國臺灣國境，係犯入出國及移民法第五十四條之
    罪。被告偽造ＫＡＭ  ＣＨＯＩ  ＩＮ之署押，用以偽造入、出境登記表等私文
    書，進而持以行使，其偽造署押之行為為偽造私文書之部分、階段行為，偽造文
    書之低度行為復為行使偽造文書之高度行為所吸收，均不另論罪。另被告先後多
    次向航警局證照查驗隊人員行使偽造之護照、和行使偽造私文書之犯行，均時間
    緊接，手法相同，均各觸犯構成要件相同之罪名，顯皆係基於概括犯意為之，均
    為連續犯，應分別依刑法第五十六條之規定，皆以一罪論，並均依法加重其刑。
    又被告所犯上述各罪間，有方法結果之牽連關係，應依刑法第五十五條之規定，
    從較重之行使偽造私文書罪處斷。再公訴人固漏未就被告行使偽造出境登記表（
    為私文書）之犯行據以起訴，惟因該犯行，與公訴人起訴並經本院判決有罪之部
    分，有連續犯之裁判上一罪之關係，本院自得併予審理，附此敘明。爰審酌被告
    犯罪之動機、目的、手段，及其品性、生活狀況、智識程度、犯罪所生的危害非
    重，及其犯罪後已坦承犯行，犯罪後態度尚稱良好等一切情狀，量處如主文所示
    之刑。又被告前在我國並無前科，有全國前案查詢記錄表附卷可稽，其因一時失
    慮，致罹刑章，經此刑之宣告後，應能知所警惕，而無再犯之虞，本院因認暫以
    不執行其刑為適當，予以宣告緩刑肆年，以啟自新。
三、扣案署名為ＫＡＭ  ＣＨＯＩ  ＩＮ名義之葡萄牙護照（護照號碼：Ｅ八三一七
    ０六）乙本，為被告所有，供犯罪所用之物，業據被告於偵、審中供明在卷，應
    依刑法第三十八條第一項第二款之規定宣告沒收之。至扣案之出境登記表（編號
    ：0000000000號）、及相關入境登記表（編號：000000000
    0號）其上「ＫＡＭ  ＣＨＯＩ  ＩＮ」名義之署押計二枚（每紙乙枚），均應
    依刑法第二百十九條之規定宣告沒收之。
四、被告與某十八歲以上年籍不詳之「林先生」，在入境臺灣前，共同偽造葡萄牙護
    照及澳門身分證，係犯刑法第二百十二條之偽造特種文書罪，該條最重本刑為一
    年以下有期徒刑；另被告於入境臺灣前，在前開偽造之護照上偽造ＫＡＭ  ＣＨ
    ＯＩ  ＩＮ署押，係犯刑法第二百十七條之偽造署押罪，該條最重本刑為三年以
    下有期徒刑，被告所犯前述二罪依刑法第八條之規定，為中華民國刑法所不罰，
    從而被告此犯行，尚非本院所得審究，附此敘明。
據上論斷，應依刑事訴訟法第二百九十九條第一項前段，入出國及移民法第五十四條
、刑法第十一條前段、第五十六條、第二百十六條、第二百十條、第二百十二條、第
二百十四條、第五十五條、第七十四條第一款、第三十八條第一項第二款、第二百十
九條，罰金罰鍰提高標準條例第一條前段，判決如主文。
本案經檢察官黃文明到庭執行職務。
中      華      民      國      九十      年    三    月    二十一    日
                                臺灣桃園地方法院刑事第六庭
                                      法  官  林  曉  芳


司法院資訊處製作；財團法人民間司法改革基金會備份。
